最高法院刑事判決                              八十八年度台上字第七一三八號
    上  訴  人  甲○○
右上訴人因違反槍砲彈藥刀械管制條例案件，不服台灣高等法院中華民國八十八年九
月三日第二審判決（八十八年度上訴字第二八○四號，起訴案號：台灣板橋地方法院
檢察署八十七年度偵字第一六三七八號），提起上訴，本院判決如左：
    主  文
上訴駁回。
    理  由
按刑事訴訟法第三百七十七條規定，上訴於第三審法院，非以判決違背法令為理由，
不得為之。是提起第三審上訴，應以原判決違背法令為理由，係屬法定要件。如果上
訴理由狀並未依據卷內訴訟資料，具體指摘原判決不適用何種法則或如何適用不當，
或所指摘原判決違法情事，顯與法律規定得為第三審上訴理由之違法情形，不相適合
時，均應認其上訴為違背法律上之程式，予以駁回。查本件原判決維持第一審論處上
訴人甲○○違反槍砲彈藥刀械管制條例第十一條第一項之罪刑，駁回其在第二審之上
訴，已詳述認定犯罪事實之依據及憑以認定之理由，並對上訴人否認犯罪之辯詞，如
何不足採信，均已依據卷內資料予以指駁及說明，從形式上觀察，原判決並無任何違
背法令之處。原審依據上訴人於警訊及偵查中之自白，佐以扣案改造手槍、內政部警
政署刑事警察局鑑定報告，認定上訴人有製造具殺傷力之改造手槍之犯行，摒棄不採
其後翻異之詞，其證據之取捨及證明力之判斷，均合於經驗與證據法則。至於上訴人
用於改造手槍之鐵質槍管，何時何地車通，並不妨礙其前開犯行認定。且本件扣查之
改造手槍，雖無彈夾，但是仍可拉開手槍滑套，自拋彈孔處填裝並上膛擊發子彈，顯
然已具有殺傷力，屬既遂犯，故原審適用法條並無錯誤。另測謊鑑定，係依一般人在
說謊時，會產生遲緩、緊張、恐懼、不安等心理波動現象，乃以科學方法，由鑑定人
利用測謊儀器，將受測者之上開情緒波動反應情形加以紀錄，用以判別受測者之供述
是否真實。故測謊鑑定，倘鑑定人具備專業之知識技能，復事先獲得受測者之同意，
所測試之問題及其方法又具專業可靠性時，該測謊結果，如就否認犯罪有不實之情緒
波動反應，雖不能採為有罪之唯一證據，但非無證據能力，仍得供裁判之佐證，其證
明力如何，原審本得依職權自由判斷，況且原判決亦說明僅以測謊鑑定報告供參酌，
核無不合。上訴意旨置原判決之論敘於不顧，仍執前詞，對原審採證認事之職權行使
，任意指摘，難謂已符合首揭法定上訴要件，其上訴違背法律上之程式，應予駁回。
據上論結，應依刑事訴訟法第三百九十五條前段，判決如主文。
中      華      民      國    八十八    年      十二    月      九      日
                              最高法院刑事第七庭
                                  審判長法官  謝  家  鶴
                                        法官  洪  文  章
                                        法官  花  滿  堂
                                        法官  陳  世  淙
                                        法官  洪  佳  濱
      右正本證明與原本無異
                                              書  記  官
中      華      民      國    八十八    年     十二     月    二十八    日
